臺灣臺南地方法院刑事判決
111年度易字第1100號
公  訴  人  臺灣臺南地方檢察署檢察官
被      告  朱建德



上列被告因恐嚇等案件，經檢察官提起公訴（111年度偵字第194
27號），被告於本院準備程序進行中，就被訴事實為有罪之陳述
，經法官告知簡式審判程序意旨，並聽取檢察官及被告之意見後
，裁定依簡式審判程序審理，並判決如下：
    主  文
朱建德犯恐嚇危害安全罪，處拘役肆拾日，如易科罰金，以新臺
幣壹仟元折算壹日。
    事  實
一、朱建德於民國111年7月11日上午11時50分許，在臺南市○區○
    ○路000號前之公車停靠站，見凃宥丞在該處持手機拍照，誤
    以為凃宥丞在拍照檢舉，竟基於公然侮辱及恐嚇危害安全之
    犯意，在該不特定人均得共見共聞之處所，向凃宥丞辱罵及
    恫稱：「麥嘎哩撞」、「你娘雞掰，哩系欠撞是無」、「幹
    你娘，打死骨啦欸」（均臺語發音），以此加害生命、身體
    之事項恫嚇凃宥丞，使凃宥丞心生畏懼，致生危害於安全，
    並貶損凃宥丞之名譽。
二、案經凃宥丞訴由臺南市政府警察局第一分局報告臺灣臺南地
    方檢察署檢察官偵查起訴。
    理  由
壹、程序部分：
　　本案被告朱建德所犯之罪，係死刑、無期徒刑、最輕本刑為
    3年以上有期徒刑以外之罪，其於準備程序就前揭被訴事實
    為有罪之陳述，經受命法官告知簡式審判程序之旨，並聽取
    其與公訴人之意見後，裁定依刑事訴訟法第273條之1規定，
    由受命法官獨任進行簡式審判程序，是本案之證據調查，依
    刑事訴訟法第273條之2規定，不受同法第159條第1項、第16
    1條之2、第161條之3、第163條之1及第164條至第170條規定
    之限制，合先敘明。
貳、實體部分：
一、認定犯罪事實所憑之證據及理由：
　　被告就上開犯罪事實，於本院準備程序及審理程序時均坦承
    不諱（本院卷第42頁、第48頁），核與告訴人凃宥丞於警詢
    及偵訊之證述情節相符（警卷第7頁至第10頁、偵卷第25頁
    至第27頁），且有台南地檢署檢察官勘驗筆錄1份，手機錄
    影檔案暨翻拍照片8張（警卷第11頁至第17頁、偵卷第26頁
    ）附卷可證。是以被告任意性之自白與事實相合，應可採信
    。綜上，本案事證明確，被告犯行洵堪認定，應依法論科。
二、論罪科刑：
　㈠按刑法上公然侮辱罪所規範之「公然」，祇以不特定人或特
    定多數人得以共見共聞之狀況為已足，自不以實際上果已共
    見共聞為必要，但必在事實上有與不特定人或多數人得以共
    見或共聞之狀況方足認為達於公然之程度。而「侮辱」係以
    粗鄙之言語、舉動、文字、圖畫侮謾辱罵或為其他輕蔑、貶
    損他人人格或社會地位之評價。經查，案發地點在臺南市○
    區○○路000號前之公車停靠站，堪認屬不特定人得共見共聞
    之處，符合「公然」之要件甚明；又「你娘雞掰」、「幹你
    娘」在社會通念及口語意義上，屬貶抑用語，客觀上足使受
    辱罵者感到難堪與屈辱，且足以對於個人在社會上所保持之
    人格及地位，達貶損其評價之程度，係屬侮辱之言語無訛。
　㈡次按刑法第305條之恐嚇危害安全罪所稱以加害生命、身體、
    自由、名譽、財產之事，恐嚇他人者，係指以使人生畏怖心
    為目的，而通知將加惡害之旨於被害人而言。又所謂恐嚇，
    指凡一切言語、舉動足以使人生畏怖心者均屬之，而該言語
    或舉動是否足以使他人生畏怖心，應依社會一般觀念衡量之
    ，且僅以受惡害之通知者心生畏懼而有不安全之感覺為已足
    ，不以發生客觀上之危害為要件。經查，被告曾於前揭時地
    ，向告訴人恫稱「麥嘎哩撞」、「哩系欠撞是無」、「打死
    骨啦欸」等語，業經本院認定如前，而被告前揭話語意指要
    對告訴人不利之意等危害告訴人生命、身體之情事，常人若
    處於告訴人之處境，聽聞被告所為前揭言詞時，衡情均當會
    對生命、身體安全產生疑懼，並感到惶恐不安，且告訴人於
    聽聞上開話語後，確感受到生命、身體受到威脅等節，茲據
    告訴人於警詢及偵查中指述明，足認被告前揭話語內容已使
    告訴人心生畏懼而致生危害於安全，係屬惡害之通知無訛。
　㈢是核被告所為，係犯刑法第309條第1項之公然侮辱罪、第305
    條之恐嚇危害安全罪。又按就事件整體過程予以客觀觀察後
    ，苟形式上獨立之行為，彼此之間具有全部或一部不可割之
    一致性或事理上之關聯性，且犯罪目的單一，依一般社會通
    念，認應評價為一行為，自應適用想像競合犯之規定論以一
    罪，方符合刑罰公平原則（最高法院99年度台上字第4123號
    判決意旨參照）。查被告對告訴人所為如犯罪事實所示之公
    然侮辱及恐嚇危害安全犯行，係因其與告訴人間之上揭糾紛
    ，在密切接近之時間於同一地點所為，其時間、場所各屬密
    接，被告主觀上則係出於相同之不滿情緒，客觀上亦屬相同
    衝突事件下之行為，犯罪目的相同，具有事理上之關聯性，
    被害人亦屬同一，則依社會通念，應評價為一行為較為適當
    ，是被告係以一行為同時觸犯上揭公然侮辱罪及恐嚇危害安
    全罪，為想像競合犯，應依刑法第55條前段規定，從一重以
    恐嚇危害安全罪處斷。
　㈣爰審酌被告為智識成熟之成年人，未能理性溝通，竟率爾使
    用上述語句辱罵告訴人，致告訴人受有精神上之痛苦，顯見
    其欠缺尊重他人之觀念，又以加害生命、身體之言行恐嚇告
    訴人，致告訴人心生畏懼，所為實有不當；惟念其犯後於本
    院審理時終能坦承犯行，並有意賠償告訴人，態度尚非至為
    惡劣；兼衡其自陳高職畢業之智識程度，目前與妻小同住，
    從事餐飲業，暨其犯罪情節、動機、素行、生活狀況等一切
    情狀，量處如主文所示之刑，並諭知易科罰金之折算標準，
    以資警惕。　
據上論斷，應依刑事訴訟法第273條之1第1項、第299條第1項前
段，刑法第305條、第309條第1項、第55條、第41條第1項前段，
刑法施行法第1條之1第1項，判決如主文。
本案經檢察官施胤弘提起公訴，檢察官陳于文到庭執行職務。 
中　　華　　民　　國　　111 　年　　10　　月　 　28 　日
                  刑事第九庭  法  官  陳碧玉
以上正本證明與原本無異。
如不服本判決應於收受本判決後20日內向本院提出上訴書狀，並
應敘述具體理由。其未敘述上訴理由者，應於上訴期間屆滿後20
日內向本院補提理由書狀（均須按他造當事人之人數附繕本）「
切勿逕送上級法院」。 
　　　　　　　　　　　　　　　書記官　詹淳涵　　　　　　
中　　華　　民　　國　　111 　年　　10　　月　　28　　日
　　　　　　　　　
附錄本案論罪科刑法條全文：　　　　　　　　　　
中華民國刑法第305條
以加害生命、身體、自由、名譽、財產之事恐嚇他人，致生危害
於安全者，處2年以下有期徒刑、拘役或9千元以下罰金。
中華民國刑法第309條
公然侮辱人者，處拘役或9千元以下罰金。
以強暴犯前項之罪者，處1年以下有期徒刑、拘役或1萬5千元以
下罰金。